# 请教陈老师，子公司向母公司低价转让固定资产的会计处理

提问人：张 小 烦恼 时间：2021-06-30 23:33:09
陈老师，你好！
A公司是合营公司，两个股东B和C，各占股50%。现在A有一批固定资产出售，假设公允价值是 100 万，但是最终 50 万卖给了母公司B。
疑问：
（ 1 ）由于B和C分别持有50%股份，A跟B和C都不是并表的关系。那么B的报表上，这一笔交易需要调整长期股权投资和资本公积吗？或者是调整投资收益？还是不做任何调整？
（ 2 ）A公司的账务处理需要调整资本公积或者未分配利润吗？还是与正常的资产处置交易账务处理相同，不需要做任何调整？
望陈老师解答，谢谢！

回答人：chenyiwei
A 的账务处理，如果没有其他特殊考虑，则公允价值与交易价格之间的差额理论上应冲减资本公积。但建议关注为何A仅向其中一方股东采用低价处置资产的方式变相对其分配，有无其他特殊理由，为何C愿意承担这部分额外损失。
对B，应按照部分回收投资处理。对于C，需确认一项投资损失。